臺灣高等法院高雄分院民事判決　　　　　96年度再易字第10號
再審原告　　龍鴻航業股份有限公司
法定代理人　甲○○
訴訟代理人　周崇賢律師
再審被告　　永井造機有限公司
法定代理人　乙○○
上列當事人間請求損害賠償事件，再審原告對於民國96年3 月28
日本院94年度上字第31號第二審確定判決提起再審，本院判決如
下：
    主  文
再審之訴駁回。
再審訴訟費用由再審原告負擔。
    事實及理由
一、再審之訴顯無再審理由者，得不經言詞辯論，以判決駁回之
    ，民事訴訟法第502 條第2 項定有明文。
二、再審原告主張略以：本件依原執行法院89年6 月7 日查封筆
    錄記載所示，伊並未簽名或切結同意擔負保管如前訴訟程序
    之一審判決附表所示MTU16V396TE 中古柴油引擎二具（下稱
    系爭引擎）之責任，此由保管人簽章欄空白，且保管切結欄
    只有再審被告之法定代理人徐麗嬌簽名而無伊之具結保管簽
    名，即可得知伊未同意保管系爭引擎。按動產之強制執行，
    如有保管人亦應簽名，查封物交保管人時，應命保管人出具
    收據，本件伊既未以保管人簽名、未具結保管，亦未出具收
    據，自不負保管責任。又法院執行處書記官雖將系爭引擎命
    付伊保管，但伊並未出具收據（即保管切結書）附卷，顯然
    伊並不同意此項保管責任之託付，且不因故意過失，致保管
    物毀損滅失，而負損害賠償之責。況依照兩造和解筆錄第五
    項，該和解內容僅稱「存放在」鎮一造機有限公司，而未特
    別表明係伊「保管而存放在」鎮一造機有限公司，故亦無從
    認定系爭引擎確屬伊應負保管責任之保管物。爰依民事訴訟
    法第496 條第1 項第13款及第497 條規定，提起再審之訴，
    求為判決：(一)原確定判決不利於再審原告之部分廢棄。(二)上
    開廢棄部分，再審被告在前訴訟程序之訴駁回。
三、再審被告未為何聲明及陳述。
四、按民事訴訟法第496 條第1 項第13款所謂當事人發現未經斟
    酌之證物或得使用該證物者，係指在前訴訟程序不知有該證
    物，現始知之，或雖知有此證物而不能使用，現始得使用者
    而言（最高法院32年上字第1247號判例意旨參照）。又按民
    事訴訟法第466條不得上訴於第三審法院之事件，除同法第
    496條規定外，其經第二審確定之判決，如就足影響於判決
    之重要證物，漏未斟酌者，依同法第497 條規定固得提起再
    審之訴，惟所謂「重要證物漏未斟酌」，係指當事人在前訴
    訟程序已經提出，第二審確定判決漏未於判決理由中斟酌，
    足以影響原確定判決之內容而言。查再審原告向再審被告購
    買系爭引擎後，遭再審原告以系爭左引擎曲軸燒燬延誤修復
    為由解除契約，並以其受有損害而訴請再審被告賠償損害，
    且聲請假扣押系爭引擎，嗣兩造於本院91年度上字第103 號
    損害賠償事件審理中成立訴訟上和解，由再審被告賠償再審
    原告11萬5000元，再審原告則同意返還原執行法院命其保管
    之系爭引擎，並由再審被告逕向為再審原告代為保管系爭引
    擎之鎮一造機有限公司領回等情，為兩造於前訴訟程序所不
    爭（本院94年度上字第31號卷第106 、107 頁），且經再審
    被告提出買賣契約、假扣押聲請狀、和解筆錄、證明書及收
    據等件為證，再審原告於前訴訟一審程序中亦自承系爭引擎
    係經原執行法院交予伊公司保管（原審92年度訴字第1686號
    卷第152 、153 、218 頁），並經前訴訟程序承審法官調閱
    原執行法院89年度執全字第1572號假扣押執行卷查明後，認
    定在案等情，此有本院調閱之94年度上字第31號損害賠償事
    件全卷可稽。則再審原告所主張之89年6 月7 日查封筆錄及
    保管切結欄（即查封物品清單上保管人欄），既均附於前訴
    訟程序所調取之上開假扣押執行卷內，及和解筆錄（本院91
    年度上字第103 號）亦係再審被告於前訴訟程序所提出之證
    物，即與發現未經斟酌之新證物，得依民事訴訟法第496 條
    第1 項第13款規定提起再審之訴之規定不合，亦無同法第49
    7 條所定就足影響於判決之重要證物，漏未斟酌之情形。是
    再審原告主張原確定判決有民事訴訟法第496 條第1 項第13
    款及第497 條之再審事由，均無足取。況原執行法院受理89
    年度執全字第1572號假扣押執行事件，於89年6 月7 日確將
    系爭引擎交付再審原告保管，並由再審原告所委任之吳澄潔
    律師在查封筆錄上簽名，有委任狀及查封筆錄附於該執行卷
    可按，再審原告主張其未同意保管系爭引擎云云，不足採信
    。
五、綜上所述，再審原告依民事訴訟法第496條第1項第13款及第
    497 條規定，提起本件再審之訴，應認顯無理由，爰不經言
    詞辯論，逕以判決駁回之。
六、據上論結，本件再審之訴為無理由，依民事訴訟法第502第2
    項、第78條，判決如主文。
中　　華　　民　　國　　96　　年　　6 　　月　　 5　　日
                            民事第四庭
                                審判長法官       蔡文貴
                                法      官       黃科瑜
                                法      官       徐文祥
以上正本證明與原本無異。
本件不得上訴。
中　　華　　民　　國　　96　　年　　6 　　月　　 5　　日
                                書  記  官       陳金卿
